【裁判字號】    89,訴緝,100
【裁判日期】    900525
【裁判案由】    毒品危害防制條例
【裁判全文】
臺灣高雄地方法院刑事判決                        八十九年度訴緝字第一○○號
    公  訴  人  臺灣高雄地方法院檢察署檢察官
    被      告  甲○○
    選任辯護人  陳新三
                謝旻吟
右列被告因違反毒品危害防制條例案件，經檢察官提起公訴（八十六年度偵字第一八
二八七號），及移送併辦（八十八年度偵字第一○九○四號、八十九年度毒偵字第八
○六四號）本院判決如左：
      主  文
甲○○連續施用第二級毒品，累犯，免刑。
扣案之第二級毒品安非他命貳包（驗後毛重零點伍捌公克、驗前毛重零點陸參公克）
沒收銷燬之。
      事  實
一、甲○○前曾於民國八十二年三月間因違反麻醉藥品管理條例案件，經本院判處有
    期徒刑五月，於八十二年七月二十六日易科罰金執行完畢，猶未戒絕毒癮。甲○
    ○復基於概括犯意，連續自八十四年九月十五日起至八十九年八月十六日十九時
    四十五分許回溯二十四小時內之某時止，分別在高雄縣鳳山市○○街一四二號住
    處廁所內及高雄市○○區○○路某不詳賓館等處，以將安非他命置於鋁箔紙上點
    火燒烤，吸食煙氣之方式，施用第二級毒品安非他命。嗣分別於八十六年七月二
    十七日十四時、八十八年二月八日、八十八年三月十五日、八十九年八月十六日
    十七時許，在高雄縣鳳山市○○街一四二號及高雄市苓雅區○○○路高速公路附
    近，經警逮捕及觀護人執行保護管束中採集尿液後查獲，並扣得第二級毒品安非
    他命二包（驗後毛重○‧五八公克、驗前毛重○‧六三公克）。
二、案經高雄市政府警察局移請台灣高雄地方法院檢察署偵查起訴，嗣被告經本院以
    八十六年度訴字第二六七七號裁定送觀察、勒戒後，認有繼續施用毒品傾向，復
    經本院依職權裁定施以強制戒治，經執行強制戒治滿三月後，認無繼續戒治之必
    要，再裁定停止戒治，所餘戒治期間付保護管束。然被告於停止戒治付保護管束
    期間，復因施用第二級毒品犯行，經本院依職權裁定撤銷停止戒治後，繼續執行
    強制戒治至九十年四月十五日期滿。
      理  由
一、右揭事實，訊據被告甲○○均坦承不諱，且被告於為警查獲時及觀護人執行保護
    管束時所採集之尿液，分別經送鑑驗結果，均呈甲基安非他命陽性反應，此有高
    雄市政府衛生局於八十六年八月五日所出具之煙毒尿液檢驗成績書一紙、臺灣檢
    驗科技股份有限公司於八十八年二月十九日、八十八年三月二十六日所出具之濫
    用藥物尿液檢驗報告二份及高雄市立凱旋醫院於八十九年九月一日所出具之煙毒
    尿液檢驗成績書一紙在卷可稽，並有扣案之安非他命安非他命二包足資佐憑。而
    扣案之白色晶體二包，係第二級毒品安非他命（驗後毛重○‧五八公克、驗前毛
    重○‧六三公克），此復有高雄醫學院附設中和紀念醫院所出具之檢驗報告單一
    紙在卷足參。故本件事證明確，被告犯行堪予認定。
二、雖被告行為後，毒品危害防制條例（下稱同條例）始於八十七年五月二十日公布
    ，並自同月二十二日起生效，然其多次施用第二級毒品之行為，既持續至同條例
    施行後，故應直接適用毒品危害防制條例之規定，而不生新舊法比較之問題。核
    被告所為，係犯毒品危害防制條例第十條第二項之罪。被告持有第二級毒品安非
    他命之低度行為，應為其進而施用之高度行為所吸收，故不另論其持有第二級毒
    品之罪。被告多次施用第二級毒品犯行，時間緊接，罪名相同，顯係基於概括之
    犯意為之，為連續犯，應依刑法第五十六條之規定，論一以罪。公訴意旨雖僅就
    被告自八十四年九月間起至八十六年七月二十六日二十時止施用第二級毒品犯行
    提起公訴，惟檢察官就犯罪事實一部起訴者，其效力及於全部，本案被告被告於
    八十六年七月二十六日以後，至八十九年八月十六日十九時四十五分許回溯二十
    四小時內之某時，均有施用第二級毒品之犯行，業如前述，且此部分之事實復據
    公訴人移送併辦到院（八十八年度偵字第一○九○四號、八十九年度毒偵字第八
    ○六四號），經核與前開論罪部分具有連續犯之裁判上一罪關係，本院自應併予
    審究。被告前曾於八十二年三月間因違反麻醉藥品管理條例案件，經本院判處有
    期徒刑五月，於八十二年七月二十六日易科罰金執行完畢，此有臺灣高雄地方法
    院刑案資料查註紀錄表足按，其於有期徒刑之執行完畢後，五年內再犯本件最重
    本刑為有期徒刑以上之刑之罪，為累犯。
三、按毒品危害防制條例修正施行前繫屬之案件，於修正施行後，審判中之案件，由
    法院依修正後之規定處理之，依修正後之規定應為不起訴之處分者，法院應為免
    刑之判決；而犯同條例第十條之罪者，檢察官或少年法院應先將被告送勒戒處所
    觀察、勒戒，其期間不得逾一月；經觀察、勒戒後，有繼續施用毒品傾向者，由
    檢察官聲請法院裁定令入戒治處所施以強制戒治，其期間為一年；且依第二十條
    第二項強制戒治期滿，應由檢察官為不起訴處分或少年法院為不付審理之裁定，
    同條例第三十五條第三款、第二十條第一項、第二項及第二十三條第一項分別定
    有明文。被告於前開犯罪繫屬後，經本院以八十六年度訴字第二六七七號裁定送
    觀察、勒戒後，認有繼續施用毒品傾向，復依職權裁定施以強制戒治三月後，認
    無繼續戒治之必要，再裁定停止戒治，所餘戒治期間付保護管束，惟被告於停止
    戒治付保護管束期間，因施用第二級毒品犯行，而有違反保護管束規則情節重大
    之事實，經本院依職權裁定撤銷停止戒治後，繼續執行強制戒治至九十年四月十
    五日期滿，此有臺灣高等法院被告全國前案紀錄表、本院上開裁定、臺灣高雄看
    守所附設勒戒所高所坤戒勒字第七三五號函及其附件之證明書、執行指揮書、台
    灣屏東戒治所九十年五月九日之屏戒總字第一三七○號函在卷可參，被告既已執
    行強制戒治期滿，揆諸前揭說明，自應依法為免刑之判決。至於扣案之第二級毒
    品安非他命二包，爰依同條例第十八條第一項之規定，不問屬於被告與否，併宣
    告沒收銷燬之。而該毒品經鑑驗耗損部分，業已滅失，爰未為沒收之諭知，併此
    敘明。
據上論斷，應依刑事訴訟法第二百九十九條第一項但書，毒品危害防制條例第十條第
二項、第十八條第一項、第二十三條第一項、第三十五條第三款，刑法第十一條前段
、第五十六條、第四十七條，判決如主文。
中      華      民      國     九十     年     五     月     二十五     日
                                臺灣高雄地方法院刑事第二庭
                                      法  官    李代昌
右正本證明與原本無異。
如不服本判決，應於判決送達後十日內，向本院提出上訴狀。
                                      書記官    吳月華
中      華      民      國     九十     年     五     月     二十八     日


司法院資訊處製作；財團法人民間司法改革基金會備份。
